【裁判字號】    89,訴,148
【裁判日期】    890407
【裁判案由】    毒品危害防制條例
【裁判全文】
臺灣高雄地方法院刑事判決                          八十九年度訴字第一四八號
    公  訴  人  臺灣高雄地方法院檢察署檢察官
    被      告  乙○○
    指定辯護人  本院公設辯護人丙○○
右列被告因違反毒品危害防制案件，經檢察官提起公訴（八十八年度偵字第一七三九
二號），本院判決如左：
    主  文
乙○○無罪。
    理  由
一、公訴意旨略以：被告乙○○於民國八十四年八月七日下午七時三十分許，在高雄
    市○○○路二六七號燕山大樓樓下，將其前夫凌文景（已死亡）所遺留之安非他
    命，以新台幣（下同）一萬五千元之價格，非法販賣一包（約重一錢）給甲○○
    （已另案判決確定）。嗣於同月八日中午十二時許，在上開地點為警查獲，並在
    其位於同路二六七號一六三號（即燕山大樓十樓）居處，搜扣得其意圖販賣而持
    有之安非他命五包（驗後毛重十六點六公克）。因認被告涉犯違反麻醉藥品管理
    條例第十三條第二項第一款之罪嫌等語。
二、公訴人認被告乙○○涉犯右開犯罪，係以右揭事實業據被告於警訊及檢察官初次
    偵訊時供承不諱，核與證人甲○○所供情節相符，並有安非他命五包扣案可證等
    情，以為論據。訊據被告乙○○堅詞否認犯行，辯稱：伊並未賣安非他命給甲○
    ○，安非他命是伊前夫留下來的，警訊時伊並未坦承有販賣安非他命，是警察自
    己寫的等語。
三、按犯罪事實應依證據認定之，無證據不得推定其犯罪事實；又不能證明被告犯罪
    ，應諭知無罪之判決。刑事訴訟法第一百五十四條及第三百零一條分別定有明文
    。次按，證人之證述，若因其前後對基本事實之陳述有異存有瑕疵，而有礙於真
    實之發現，則在無其他證據可資佐證該證詞之情形下，尚難即遽為不利被告之認
    定。再按，被告之自白，不得作為有罪判決之唯一證據，仍應調查其他必要之證
    據，以察其是否與事實相符，刑事訴訟法第一百五十六條第二項亦著有明文。
四、經查，被告於偵查初訊時係供稱：「（你販賣海洛因及安非他命？）是我死去的
    先生留下來，因生活困苦」、「（你賣甲○○多少？）今天他給我二萬五千元，
    我給他一包海洛因，只賣他這一次」等語（見偵查卷第三十頁正面），由上述可
    知，被告於偵訊時僅自承販賣海洛因，並未自承販賣安非他命，公訴人認被告於
    偵訊時自白曾有販賣安非他命之事實，容有誤會；而證人甲○○於檢察官偵查時
    ，亦證述：我是拿二萬五千元被告買海洛因，另外一次是向別人買的，我並沒有
    向被告買安非他命等語（見偵查卷第三十頁背面），復於本院審理時，亦到院證
    稱：並未向被告買過毒品，當時在警訊時會指認毒品係向被告所購買是因為我以
    為會被警察抓是被告出賣我，我才會說毒品是向被告買的等語（見本院八十九年
    一月三十一日訊問筆錄），綜上所述，證人甲○○雖於警訊時證述安非他命係向
    被告所購得，然於檢察官偵查及本院審理時即均改稱未向被告購買安非他命，前
    後對被告究有無販賣安非他命事實之陳述不一，尚難以此前後不一之供述為不利
    被告之認定；再者，被告於上開時地經警查獲時雖扣得安非他命五包（驗後毛重
    十六．六公克），然被告於檢察官偵訊時已自承有施用安非他命之惡習（見偵查
    卷第三十頁正面），況扣得之數量亦非鉅大，非不可能係被告供己施用後剩餘而
    持有待他日得再度施用之毒品，是以亦難以查獲當時扣得有毒品安非他命而認被
    告確有販賣之事實。被告警訊時，依警訊筆錄所載，雖自承有販賣毒品安非他命
    之犯行，然該筆錄除載明被告自承有販賣安非他外，其餘諸如被告係販賣毒品予
    何人？每次販賣之時間及地點？購買毒品者如何與被告聯絡及每次販賣毒品之數
    量及金額等販賣毒品之要件，均未有載明，且被告亦於本院審理時稱：並未在警
    訊時自白販賣毒品，是警察自己所寫的等語，經本院以公務電話向查獲本件之高
    雄市政府警察大隊機動組查詢之結果，並未於警訊時併予錄音，有本院辦理刑案
    電話查詢登記表一紙在卷可稽，則該警訊筆錄之真實性如何，因無錄音帶可供比
    對，是以亦值斟酌；況縱被告確於警訊自白販賣安非他命，然在無其他證據之情
    形下，依刑事訴訟法第一百五十六條第二項之規定，亦不得僅以此作為認定被告
    犯罪，公訴人所舉之證據尚無法證明被告犯罪。此外，復查無其他積極證據足認
    被告有公訴人所指之犯行存在，不能證明被告犯罪，依法應為無罪之諭知。
五、至扣案之安非他命五包（驗後毛重十六點六公克），宜由檢察官另為適法之處理
    ，併予敘明。
據上論斷，應依刑事訴訟第三百零一條第一項，判決如主文。
本案經檢察官陳銘珠到庭執行職務。
中    華    民    國    八十九    年      四      月        七  日
                                  臺灣高雄地方法院刑事第六庭
                                      法  官  李怡諄
右正本證明與原本無異。
如不服本判決，應於判決送達後十日內，向本院提出上訴狀。
                                      書記官  羅榮全
中    華    民    國    八十九    年      四      月        八        日


司法院資訊處製作；財團法人民間司法改革基金會備份。
